臺灣新北地方法院民事判決
110年度訴字第3113號
原      告  一如資產管理股份有限公司

法定代理人  張泰昌  
訴訟代理人  陳淑玲律師
被      告  廖嘉郎（兼廖嘉文之繼承人）

            廖嘉雲  

            廖嘉忠  
            廖金樹  
            廖年吉  
上  一  人
訴訟代理人  周仕傑律師
            林宗憲  
被      告  廖年義  
            廖信銓  
            廖年安  
            廖年冠  
            沈廖麗惠
            廖麗尊  
            廖文靖  


            廖嘉裕  

            廖嘉旭  

            廖克信（兼廖嘉文之繼承人）

            廖星棠  
            廖嘉南  
            廖克銘 (

            廖克樑  
            廖克芳  
            廖克棟  
            廖嘉波  
            廖龍雄  
            廖浩清  
            廖克基  
兼  上二人   
訴訟代理人  胡玉霞  
被      告  廖明雄  
            廖嘉象  
            廖家資  
            廖幼    

            廖彩雲  
            廖嘉憲  
            廖嘉和  
            廖嘉義  
            廖阿枝  
            張廖玉美
            廖玉秀  

            廖克燦  

            廖坤貞  

            廖素緣  

            廖嘉鎮    原籍設基隆市○○區○○街000巷0○0      
                  號(已遷出，現在境外，住居所不明）
            廖秀真  
            廖祥暉  
            廖宏晉  
            廖晉毅  

            廖于陞  


            廖宇祥  
            廖克偉（兼廖嘉文之繼承人）



            黃明緯  

            廖克銘(


            廖克持  
            廖克森  
            廖郭金足
            謝麗美  
            廖穗榮  
            廖嘉齡  
            廖嘉煥  
            廖嘉助  
            廖淑慧  
            曾淅媛  
            曾祥麟  
            張庭章  
            張堯涵  
            張宮鳴  
            廖凊妤  
            廖凡儀  
            廖振棠  
            魏鎧勳（兼廖美惠之繼承人、魏安助之承受訴訟人
            ）      

            魏進添（兼廖美惠之繼承人、魏安助之承受訴訟人
            ）      
            趙心彤（兼廖美惠之繼承人、魏安助之承受訴訟人
            ）      

            趙子豪（兼廖美惠之繼承人、魏安助之承受訴訟人
            ）      
兼上二人   
訴訟代理人  魏梓如（兼廖美惠之繼承人、魏安助之承受訴訟  
            人)       住居同上
被      告  方玉安（兼廖美惠之繼承人、魏安助之承受訴訟人
            ）      
上  一  人
法定代理人  方黃金腰
被      告  廖嘉敦  
            廖嘉植  
            黃廖淑杏
            廖淑芍  
            廖淑宜  
            廖淑芳  
            廖晨瑾  

            廖鵬傑  
            廖振榮  
            許鍵彥  
            許興彥  
            許福彥  
            許榮彥    籍設新北市○○區○○路0號即板橋戶     
                   政事務所（現住居所不明）
            呂宜臻  
            呂欣盈  
            許明明  
            許富彥  
            廖克將（即廖嘉文之繼承人）

            金祐群（即廖嘉文之繼承人）


            金姵姿（即廖嘉文之繼承人）

            顏勝雄（即廖嘉文之繼承人）

            顏嘉舜（即廖嘉文之繼承人）

被      告  顏美茹（即廖嘉文之繼承人）

            顏美玉（即廖嘉文之繼承人）

            廖隆明（即廖嘉文之繼承人）

            廖隆志（即廖嘉文之繼承人）


            廖秋香（即廖嘉文之繼承人）

上  一  人
訴訟代理人  莊嘉宏  

被      告  陳姿伶（即廖嘉文之繼承人）

            廖菲萍（即廖嘉文之繼承人）

            魏勝楚（即廖嘉文之繼承人）

            魏勝春（即廖嘉文之繼承人）

            魏勝志（即廖嘉文之繼承人）

            魏瑪娜（即廖嘉文之繼承人）


            魏瑪莉（即廖嘉文之繼承人）

            廖婉伶（即廖嘉文之繼承人）

            廖許淑女（即廖年富之繼承人）

            廖鴻煒（即廖年富之繼承人）

            廖信貿（即廖年富之繼承人）

            廖瓊釧（即廖年富之繼承人）

            陳旭紘(陳廖麗如之繼承人)

            陳峰逸(陳廖麗如之繼承人)


            陳淑美(陳廖麗如繼承人)

            陳淑芳(陳廖麗如之繼承人)


            黃順興(黃廖金枝之繼承人)


            黃獻儀(黃廖金枝之繼承人)

            黃獻瑩(黃廖金枝之繼承人)


            黃順益(黃廖金枝之繼承人)

            黃素蘭(黃廖金枝之繼承人)


            陳賢輝（即廖阿菜之繼承人）


            陳怡伶（即廖阿菜之繼承人）

            陳勁豪（即廖阿菜之繼承人）

            陳怡萍（即廖阿菜之繼承人）


上列當事人間分割共有物事件，本院於民國111 年8月5日言詞辯
論終結，判決如下：
    主  文
一、被告廖嘉郎、廖克信、廖克偉、廖克銘(身分證字號:Z00000
    0000)、廖克將、陳賢輝、陳勁豪、陳怡伶、陳怡萍、金祐
    群、金姵姿、顏勝雄、顏嘉舜、顏美茹、顏美玉、廖隆明、
    廖隆志、廖秋香、陳姿伶、廖菲萍、魏勝楚、魏勝春、魏勝
    志、魏瑪娜、魏瑪莉、廖婉伶應就被繼承人廖嘉文所有新北
    市○○區○○段000地號土地之應有部分80分之1（登記次序3）
    ，辦理繼承登記。
二、被告廖許淑女、廖鴻煒、廖信貿、廖瓊釧應就被繼承人廖年
    富所有新北市○○區○○段000地號土地之應有部分384分11（登
    記次序8），辦理繼承登記。
三、被告魏梓如、魏鎧勳、魏進添、趙心彤、趙子豪、方玉安應
    就被繼承人廖美惠所有新北市○○區○○段000地號土地之應有
    部分公同共有192分11（登記次序55），辦理繼承登記。
四、被告陳昶紘、陳峰逸、陳淑美及陳淑芳應就被繼承人陳廖麗
    如所有新北市○○區○○段000地號土地應有部分96分之1（登記
    次序26），地辦理繼承登記。
五、被告魏梓如、魏鎧勳、魏進添、趙心彤、趙子豪、方玉安應
    就被繼承人魏安助所有新北市○○區○○段000地號土地應有部
    分公同共有192分之11（登記次序55）、公同共有1296分之3
    （登記次序114），辦理繼承登記。
六、兩造共有新北市○○區○○段000地號土地應予變價分割，所得
    價金由兩造依附表所示應有部分即價金分配比例欄分配。
七、訴訟費用由兩造依附表所示訴訟費用分比例欄負擔。
    事實及理由
壹、程序方面：
一、按原告於判決確定前，得撤回訴之全部或一部。但被告已為
    本案之言詞辯論者，應得其同意，民事訴訟法第262 條第1 
    項定有明文。查，本件原告原起訴請求裁判分割之不動產共
    兩筆即坐落新北市○○區○○段000地號土地(下稱系爭土地)、
    同段10建號建物(下稱系爭建物)。嗣經原告依民事訴訟法第
    262條第1項之規定撤回系爭建物分割之請求，又因原告撤回
    系爭建物分割之請求，原應撤回系爭建物之全體共有人，然
    系爭建物之共有人除廖嘉星之繼承人之一廖陳月娥外，其餘
    廖嘉星之繼承人及共有人亦均為系爭土地之共有人，故原告
    於民國111年1月18日僅撤回對廖陳月娥之起訴【見本院卷一
    第37 至44 頁】，而原告於廖陳月娥為本件言詞辯論前即撤
    回對其之訴訟，依法無需得其同意即生撤回之效力。
二、原告於起訴時所列被告廖嘉文之繼承人、廖美惠之繼承人，
    經原告查明後，於110 年12 月9 日具狀將被告廖嘉文之繼
    承人變更為被告廖克將、廖克信、廖阿菜、金祐群、金姵姿
    、顏勝雄、顏嘉舜、顏美茹、顏美玉、廖隆明、廖隆志、廖
    秋香、廖嘉郎、陳姿伶、廖克偉、廖克銘、廖菲萍、魏勝楚
    、魏勝春、魏勝志、魏瑪娜、魏瑪莉、廖婉伶；被告廖美惠
    之繼承人變更為被告魏安助、魏鎧勳、魏進添、魏梓如、趙
    子豪、趙心彤、方玉安，有民事撤回、追加、變更被告暨訴
    之聲明狀、繼承系統表、除戶謄本及戶籍謄本等件可參【見
    本院板司調字卷第276 至310 頁、第315 至324 頁、第339 
    頁至344 頁】，應係補充、更正事實上之陳述，依民事訴訟
    法第256條規定，非訴之變更追加。　
三、再按訴狀送達後，原告不得將原訴變更或追加他訴，但請求
    之基礎事實同一，擴張或減縮應受判決事項之聲明或該訴訟
    標的對於數人必須合一確定時，追加其原非當事人之人為當
    事人者，不在此限，民事訴訟法第255 條第1 項第2 款、第
    3 項、第5 款定有明文。查：
  ㈠原告於起訴時將於訴訟繫屬前已死亡之許廖碧、廖年富列為
    被告，嗣原告於110 年12 月9 日具狀撤回對上開人等之訴
    ，並追加原非當事人之許廖碧之繼承人即許鍵彥、許興彥、
    許榮彥、許福彥、呂宜臻、呂欣盈、許明明、許富彥；廖年
    富之繼承人即廖許淑女、廖鴻煒、廖信貿、廖瓊釧為被告，
    有民事撤回、追加、變更被告暨訴之聲明狀、繼承系統表、
    除戶謄本及戶籍謄本等件可參【見本院110 年度板司調字第
    139號，下稱本院板司調字卷第61 頁、第339 頁至344 頁、
    355頁至363 頁】。經核原告上開撤回、追加被告，乃因分
    割共有物之訴訟為固有之必要共同訴訟，其訴訟標的對於共
    同訴訟之各人必須合一確定，故原告撤回死亡之當事人並追
    加其原非當事人之許廖碧、廖年富之繼承人為當事人，與上
    開規定相符，應予准許。
  ㈡原告起訴聲明原為：被告廖嘉文之繼承人應就被繼承人廖嘉
    文所有系爭土地之應有部分，辦理繼承登記。被告廖美惠
    之繼承人應就被繼承人廖美惠所有系爭土地之應有部分，辦
    理繼承登記。兩造共有之系爭土地應予變價分割，所得價
    金由兩造依系爭土地之應有部分比例分配。嗣原告查知部分
    被告於訴訟繫屬前、後死亡而多次變更其訴之聲明，最終變
    更其訴之聲明如下述，核係基於系爭土地分割訴訟就共有人
    全體必須合一確定之要求及同一基礎事實，與前開規定相符
    ，應予准許。
三、復按當事人死亡者，訴訟程序在有繼承人、遺產管理人或其
    他依法令應續行訴訟之人承受其訴訟以前當然停止；當事人
    法定代理人之代理權消滅者，訴訟程序在有法定代理人承受
    其訴訟以前當然停止，前開承受訴訟人，於得為承受時，應
    即為承受之聲明；他造當事人，亦得聲明承受訴訟；聲明承
    受訴訟，應提出書狀於受訴法院，由法院送達於他造，民事
    訴訟法第168 條、第170 條、第175 條及第176 條分別定有
    明文。查本件原起訴之被告陳廖麗如、黃廖金枝、魏安助、
    廖阿菜分別於訴訟繫屬中之110年8月9日、110年9月6日、11
    1年4月11日、111年5月31日死亡，原告即分別具狀聲請由陳
    廖麗如之繼承人即陳昶紘、陳峰逸、陳淑美、陳淑芳；黃廖
    金枝之繼承人即黃順興、黃獻儀、黃獻瑩、黃順益、黃素蘭
    ；魏安助之繼承人即被告魏鎧勳、魏進添、魏梓如、趙子豪
    、趙心彤、方玉安；廖阿菜之繼承人即陳賢輝、陳勁豪、陳
    怡伶、陳怡萍承受本件訴訟，有原告聲明承受訴訟狀暨除戶
    謄本、繼承系統表、戶籍謄本在卷可稽【見本院卷一第369
    頁至419頁、本院卷二第49頁、第51頁、第107頁、第113至1
    39頁、第147頁、第151至171頁】，並經本院送達承受訴訟
    狀缮本在案，核與上開法律規定相符，應予准許。
四、又按當事人喪失訴訟能力或法定代理人死亡或其代理權消滅
    者，訴訟程序在有法定代理人或取得訴訟能力之本人，承受
    其訴訟以前當然停止。惟此種情形於有訴訟代理人時不適用
    之；又當事人不聲明承受訴訟時，法院亦得依職權，以裁定
    命其續行訴訟，民事訴訟法第170條、第173條前段及第178
    條分別定有明文。查，被告顏嘉舜為91年6月29日生，於本
    件訴訟繫屬中之111年6月29日已成年，其法定代理人之代理
    權因而消滅，而原告或被告顏嘉舜均未為聲明承受訴訟，揆
    諸上開規定，爰依職權裁定命被告顏嘉舜承受訴訟【見本院
    卷二第199頁】，續行本件之訴訟程序。
五、本件除被告廖年吉、胡玉霞、廖浩清、廖克基、廖明雄、廖
    克燦、方玉安、許富彥、廖秋香以外，其餘被告均經合法通
    知，無正當理由未於最後言詞辯論期日到場，均核無民事訴
    訟法第386 條各款所列情形，爰依原告之聲請，由其一造辯
    論而為判決。
貳、實體方面：
一、原告主張：兩造依附表所示應有部分比例共有之系爭土地，
    未訂有不分割之約定，且無不能分割之情形，因兩造迄未能
    達成分割協議，爰依民法第823條第1項、第824條規定，訴
    請分割系爭土地，並認分割方案以變價後價金按兩造應有部
    分比例分配為適當等語。其聲明為：如主文所示。
二、被告方面：
  ㈠被告廖年吉表示:系爭土地為廖氏族人祖厝及廖氏宗祠之所在
    地，對於廖氏族人有感情上與生活上密不可分之關係，不宜
    逕行以變價拍賣之方式進行分割。又系爭土地之共有人多達
    139人，原告之應有部分僅1/80，所佔比例非高，被告願將
    原告之應有部分按照公平價格購入，並與其他被告廖氏族人
    繼續維持共有關係等語。並聲明：原告之訴駁回。
  ㈡被告廖嘉雲表示:不要賣我的持份，這是祖產。
  ㈢被告廖明雄表示:這是祖產，我不想變賣。
  ㈣被告胡玉霞兼廖浩清、廖克基之訴訟代理人表示:我與廖浩清
    、廖克基同意原告分割方法。
  ㈤被告許富彥表示:我同意變價分割，同意原告分割方法。
  ㈥被告廖家資、廖幼、廖彩雲、廖嘉憲、廖克燦、曾淅媛、魏
    進添、被告方玉安法定代理人方黃金腰、廖嘉植表示:這是
    祖產，不想變價分割。
  ㈦被告魏梓如兼被告趙心彤、趙子豪之訴訟代理人表示:這是祖
    產，不想變價分割。
  ㈧被告顏勝雄、顏嘉舜表示:沒有意見，廖家的人協調好再告訴
    我。
  ㈨被告顏嘉舜、顏美茹、顏美玉表示:不想變價分割。
  ㈩被告廖嘉波、廖龍雄表示:我不想變價分割。
  被告廖秋香訴訟代理人莊嘉宏表示:我方同意分割，同意原告
    分割方法。
　其餘被告則於相當時期受合法送達通知，未於言詞辯論期日
    到場，亦未提出書狀作何聲明或陳述。　
三、本院之判斷：
  ㈠按因繼承、強制執行、徵收、法院之判決或其他非因法律行
    為，於登記前已取得不動產物權者，應經登記，始得處分其
    物權，民法第759 條定有明文。而分割共有物乃係直接對共
    有物之權利有所變動，性質上屬處分行為，故共有不動產之
    共有人中有已死亡者，依民法第759 條規定，其繼承人自非
    先經登記，不得訴請分割共有物（最高法院68年度第13次民
    事庭會議決議參照）。然在該繼承人為被告之情形，為求訴
    訟經濟，原告可就請求繼承登記及分割共有物之訴合併提起
    ，即以一訴請求該死亡之共有人之繼承人辦理繼承登記，並
    請求該繼承人於辦理繼承登記後，與原告及其餘共有人分割
    共有之不動產（最高法院70年度第2 次民事庭會議決議參照
    ）。查系爭土地現登記之共有人廖嘉文、廖年富、廖美惠、
    陳廖麗如、魏安助分別於原告起訴前、後死亡，渠等繼承人
    迄未辦妥繼承登記，有系爭土地登記第一類謄本可按【見本
    院卷二第217至273頁】，則原告於本件分割共有物之訴併同
    請求渠等繼承人應分別就前開被繼承人所有系爭土地應有部
    分辦理繼承登記，即屬有據，應予准許。
　㈡再按各共有人，除法令另有規定外，得隨時請求分割共有物
    ；共有物之分割，依共有人協議之方法行之。分割之方法不
    能協議決定，或於協議決定後因消滅時效完成經共有人拒絕
    履行者，法院得因任何共有人之聲請，命為下列之分配：
    以原物分配於各共有人。但各共有人均受原物之分配顯有困
    難者，得將原物分配於部分共有人。原物分配顯有困難時
    ，得變賣共有物，以價金分配於各共有人；或以原物之一部
    分分配於各共有人，他部分變賣，以價金分配於各共有人。
    以原物為分配時，如共有人中有未受分配，或不能按其應
    有部分受分配者，得以金錢補償之。以原物分配時，因共有
    人利益或其他必要情形，得就共有物之一部分仍維持共有，
    民法第823 條第1 項前段、第824 條第1 、2 、3 項分別定
    有明文。復按定共有物分割之方法，究以原物分割或變價分
    割為適當，應斟酌各共有人之意願、利害關係、使用情形、
    共有物之經濟效用、性質與價格及分割後各部分之經濟價值
    暨其應有部分之比值是否相當，而為適當之分配，始能謂為
    適當而公平，不受共有人所主張分割方法之拘束（最高法院
    88年度台上字第600 號、90年度台上字第1607號、94年度台
    上字第1149號判決意旨參照）。查：
  ⒈兩造為系爭土地共有人，有原告所提上開土地登記謄本在卷
    為憑，而原告主張系爭土地未有不得分割之協議，亦無因法
    令或因物之使用目的不能分割情事，惟兩造迄未能達成協議
    分割之共識乙情，被告均未為爭執，揆諸首揭規定，原告請
    求裁判分割，自無不合。 
  ⒉查系爭土地之共有人數已超過百人，且各該共有人應有部分
    比例各不相當，如按各共有人應有部分比例，進行原物分配
    ，未免過於細分而難以利用，非適當公允。至被告廖年吉雖
    稱：系爭土地上有廖氏族人祖厝及廖氏宗祠，對於廖氏族人
    有感情上與生活上密不可分之關係，其願將原告之應有部分
    按照公平價格購入，並與其他被告廖氏族人繼續維持共有關
    係云云，惟除被告廖年吉外，僅被告廖嘉雲、廖明雄、廖家
    資、廖幼、廖彩雲、廖嘉憲、廖克燦、曾淅媛、魏進添、方
    玉安、廖嘉植、顏嘉舜、顏美茹、廖嘉波、廖龍雄明示仍然
    願意就系爭土地繼續維持共有關係，被告胡玉霞、廖浩清、
    廖克基、許富彥、廖秋香則表明同意變價分割，其餘被告未
    表示意見，是為免避免共有關係複雜化，亦無從採行部分共
    有人仍維持共有之原物分割方法。而系爭土地倘透過變賣方
    式分割，在自由市場競爭下，應可充份發揮系爭土地之市場
    價值，有意願取得系爭土地之共有人，亦可採取參與買受或
    依法行使優先承買權之方式為之，是認系爭土地採變價分割
    ，所得價金依附表所示應有部分比例分配予各共有人，不僅
    兼顧各共有人之利益，且符合公平均衡之原則。
四、綜上所述，原告依民法第823 條、第824 條之規定，訴請裁
    判分割兩造共有之系爭土地，洵屬有據，應予准許，並由本
    院依職權酌定予以變價分割，變賣所得價金按附表所示應有
    部分比例分配之。
五、本件事證已臻明確，兩造其餘攻擊、防禦方法及所提之證據
    ，經本院審酌後認對判決結果不生影響，爰不一一論列，附
    此敘明。
六、末按因共有物分割、經界或其他性質上類似事件涉訟，由敗
    訴當事人負擔訴訟費用顯失公平者，法院得酌量情形，命勝
    訴之當事人負擔其一部，民事訴訟法第80條之1 定有明文。
    查本件分割共有物之訴，為形式之形成訴訟，法院不受原告
    聲明分割方案之拘束，如准予裁判分割，原告之訴即有理由
    ，自無敗訴之問題，且兩造均因本件裁判分割而同霑利益，
    故本院認於裁判分割共有物訴訟，而法院准予分割，原告之
    訴為有理由時，仍應由兩造分別依其應有部分之比例分擔，
    較為公允，爰諭知如主文第7項所示。
七、訴訟費用負擔之依據：民事訴訟法第80條之1。 
中　　華　　民　　國　　111 　年　9　 　　月　　16　　日
                  民事第四庭    法　官　古秋菊
正本係照原本作成。
如對本判決上訴，須於判決送達後 20 日內向本院提出上訴狀。
中　　華　　民　　國　　111 　年　9　 　　月　　16　　日
                            書記官　劉馥瑄
 附表：           
土地：新北市○○區○○段000地號土地 面積：3,657.24平方公尺      項次 共有人 土地登記謄本之登記次序 應有部分即價金分配比例 訴訟費用分擔比例 1 廖嘉郎(兼廖嘉文之繼承人) 0004 1 / 80 1 / 80 2 廖嘉雲 0013 54/ 1536 54/ 1536 3 廖嘉忠 0014 11/ 192 11/ 192 4 廖金樹 0017 9/ 192 9/ 192 5 廖年吉 0018 3 / 32 3 / 32 6 廖年義 0019 9 / 192 9 / 192 7 廖信銓 0021 11/ 384 11/ 384 8 廖年安 0023 1 / 96 1 / 96 9 廖年冠 0024 1 / 96 1 / 96 10 沈廖麗惠 0025 1 / 96 1 / 96 11 廖麗尊 0027 5/ 432 5/ 432 12 廖文靖 0028 1/ 288 1/ 288 13 廖嘉裕 0029 1/ 288 1/ 288 14 廖嘉旭 0030 1/ 288 1/ 288 15 廖克信(兼廖嘉文之繼承人) 0031 1 / 80 1 / 80 16 廖星棠 0032 12/ 1296 12/ 1296 17 廖嘉南 0034 1 / 48 1 / 48 18 廖克銘(身份證字號:Z000000000) 0039 9 / 1024 9 / 1024 19 廖克樑 0040 9 / 1024 9 / 1024 20 廖克芳 0041 9 / 1024 9 / 1024 21 廖克棟 0042 9 / 1024 9 / 1024 22 廖嘉波 0047                  公同共有 11 /192                  連帶負擔 11 /192 23 廖龍雄 0048   24 胡玉霞 0049   25 廖浩清 0050   26 廖克基 0051   27 廖明雄 0052   28 廖嘉象 0053   29 廖家資 0054   30 魏梓如(兼廖美惠之繼承人、魏安助之承受訴訟人)                        0055   32 魏鎧勳(兼廖美惠之繼承人、魏安助之承受訴訟人)    33 魏進添(兼廖美惠之繼承人、魏安助之承受訴訟人)    34 趙心彤(兼廖美惠之繼承人、魏安助之承受訴訟人)    35 趙子豪(兼廖美惠之繼承人、魏安助之承受訴訟人)    36 方玉安(兼廖美惠之繼承人、魏安助之承受訴訟人)    37 廖幼 0056   38 廖彩雲 0057   39 黃順興(即黃廖金枝之承受訴 訟人) 0138   40 黃獻儀(即黃廖金枝之承受訴 訟人) 0141   41 黃獻瑩(即黃廖金枝之承受訴 訟人) 0142   42 黃順益(即黃廖金枝之承受訴 訟人) 0139   43 黃素蘭(即黃廖金枝之承受訴 訟人) 0140   44 廖嘉憲 0059   45 廖嘉和 0060   46 廖嘉忠 0061   47 廖嘉義 0062   48 廖阿枝 0063   49 張廖玉美 0064   50 廖玉秀 0065   51 廖嘉波 0066 3 / 1296 3 / 1296 52 廖龍雄 0067 3 / 1296 3 / 1296 53 廖明雄 0068 3 / 1296 3 / 1296 54 廖克燦 0070 54/ 2304 54/ 2304 55 廖坤貞 0073 27/ 2304 27/ 2304 56 廖素緣 0074 27/ 2304 27/ 2304 57 廖嘉鎮 0076 9/ 768 9/ 768 58 廖秀真 0077 9/ 768 9/ 768 59 廖祥暉 0078 9 / 1536 9 / 1536 60 廖宏晉 0079 9 / 1536 9 / 1536 61 廖晉毅 0080 9/ 768 9/ 768 62 廖于陞 0083 1 / 48 1 / 48 63 廖宇祥 0084 1 / 12 1 / 12 64 廖克偉(兼廖嘉文之繼承人) 0085 1/ 160 1/ 160 65 黃明緯 0087 1/ 864 1/ 864 66 廖克銘(身分證字號:Z000000000)(兼廖嘉文之繼承 人) 0090 1 / 160 1 / 160 67 廖克持 0091 27/ 768 27/ 768 68 廖克森 0092 27/ 768 27/ 768 69 廖郭金足 0093    公同共有 11 /384    連帶負擔11 /384 70 謝麗美 0094   71 廖穗榮 0095   72 廖嘉齡 0096   73 廖嘉煥 0097   74 廖嘉助 0098   75 廖淑慧 0099   76 曾淅媛 0103 18/ 4608 18/ 4608 77 曾祥麟 0105 18/ 4608 18/ 4608 78 張庭章 0106 1/ 256 1/ 256 79 張堯涵 0107 1/ 256 1/ 256 80 張宮鳴 0108 1/ 256 1/ 256 81 廖凊妤 0109 18/ 4608 18/ 4608 82 廖凡儀 0110 18/ 4608 18/ 4608 83 廖振棠 0111 18/ 4608 18/ 4608 84 魏梓如(兼廖美惠之繼承人、魏安助之承受訴訟人) 0113       公同共有 3 /1296       連帶負擔 3 /1296 86 魏鎧勳(兼廖美惠之繼承人、魏安助之承受訴訟人) 0115   87 魏進添(兼廖美惠之繼承人、魏安助之承受訴訟人) 0116   88 趙心彤(兼廖美惠之繼承人、魏安助之承受訴訟人) 0117   89 趙子豪(兼廖美惠之繼承人、魏安助之承受訴訟人) 0118   90 方玉安(兼廖美惠之繼承人、魏安助之承受訴訟人) 0119   91 廖嘉敦 0121      公同共有 11/384      連帶負擔 11/384 92 廖嘉植 0122   93 黃廖淑杏 0123   94 廖淑芍 0124   95 廖淑宜 0125   96 廖淑芳 0126   97 廖晨瑾 0127   98 廖鵬傑 0128   99 廖振榮 0129   100 許鍵彥 0130 9 / 1344 9 / 1344 101 許興彥 0131 9 / 1344 9 / 1344 102 許榮彥 0132 9 / 1344 9 / 1344 103 許福彥 0133 9 / 1344 9 / 1344 104 呂宜臻 0134 9 / 2688 9 / 2688 105 呂欣盈 0135 9 / 2688 9 / 2688 106 許明明 0136 9 / 1344 9 / 1344 107 許富彥 0137 9 / 1344 9 / 1344 108 廖嘉郎(兼廖嘉文之繼承人)                   0003                   公同共有 1 /80                   連帶負擔 1 /80 109 廖克信(兼廖嘉文之繼承人)    110 廖克偉(兼廖嘉文之繼承人)    111 廖克銘(Z000000000)(兼廖嘉文之繼承人)    112 廖克將(即廖嘉文之繼承人)    113 陳賢輝(即廖阿菜之承受訴訟人)    114 陳勁豪(即廖阿菜之承受訴訟人)    115 陳怡伶(即廖阿菜之承受訴訟人)    116 陳怡萍(即廖阿菜之承受訴訟人)    117 金祐群(即廖嘉文之繼承人)    118 金姵姿(即廖嘉文之繼承人)    119 顏勝雄(即廖嘉文之繼承人）     120 顏嘉舜(即廖嘉文之繼承人)    121 顏美茹(即廖嘉文之繼承人)    122 顏美玉(即廖嘉文之繼承人)    123 廖隆明(即廖嘉文之繼承人)    124 廖隆志(即廖嘉文之繼承人)    125 廖秋香(即廖嘉文之繼承人)    126 陳姿伶(即廖嘉文之繼承人)    127 廖菲萍(即廖嘉文之繼承人)    128 魏勝楚(即廖嘉文之繼承人)    129 魏勝春(即廖嘉文之繼承人)    130 魏勝志(即廖嘉文之繼承人)    131 魏瑪娜(即廖嘉文之繼承人)    132 魏瑪莉(即廖嘉文之繼承人)    133 廖婉伶(即廖嘉文之繼承人)    134 廖許淑女(即廖年富之繼承人)     0008     公同共有 11 /384     連帶負擔 11 /384 135 廖鴻煒(即廖年富之繼承人)    136 廖信貿(即廖年富之繼承人)    137 廖瓊釧(即廖年富之繼承人)    138 陳旭紘(即陳廖麗如之承受訴訟人)       0026       公同共有 1 /96       連帶負擔 1 /96 139 陳峰逸(即陳廖麗如之承受訴訟人)    140 陳淑美(即陳廖麗如之承受訴訟人)    141 陳淑芳(即陳廖麗如之承受訴訟人)    142 一如資產管理股份有限公司 0112 1 / 80 1 / 80 總計   1 1